Minutes et répertoires du notaire Jean CHANTEMERLE, octobre 1580 - 1587 (étude III)
Archives nationales
- Minutes de Jean CHANTEMERLE, octobre 1580 - 6 mai 1608; MC/ET/III/331 - MC/ET/III/350
  - Minutes (inventaires après décès). 1581 - 1585, MC/ET/III/349
    - Inventaire après décès de Perrine Legendre, femme de Jehan Douyet [Donyet], gagne-denier, rue du Temple., 3 février 1584; MC/ET/III/349; 3 f.
      inventaire après décès; Temple (rue du); Legendre, Perrine; Douyet, Jehan; Donyet, Jean; journalier
    - Inventaire après décès de Noël Thibault, maître passemetier, rue de Montmorency, à l'enseigne des Trois Rois, [paroisse Saint-Nicolas-des-Champs]., 4 février 1584; MC/ET/III/349; 2 f.
      inventaire après décès; Trois Rois (enseigne des); Montmorency (rue de); Thibault, Noël
    - Inventaire après décès de Jehan Vellan [Bellan], marchand mercier, rue Saint-Martin, à l'enseigne de la Charrue [inachevé, signé d'un seul notaire]., 21 février 1584; MC/ET/III/349; 3 f.
      inventaire après décès; Saint-Martin (rue); Bellan, Jean; commerçant
    - Inventaire après décès de Estienne Warnier, marchand de vins, rue Pastourelle [paroisse Saint-Nicolas-des-Champs]., 2 mars 1584; MC/ET/III/349; 3 f.
      inventaire après décès; Pastourelle (rue); Warnier, Étienne; commerçant
    - Inventaire après décès de Pierre Delarris, maître tapissier de haute-lisse, rue des Haudriettes [en une maison à l'enseigne de l'image Saint Claude, paroisse Saint-Nicolas-des-Champs]., 5 mai 1584; MC/ET/III/349; 2 f.
      inventaire après décès; Haudriettes (rue des); Delarris, Pierre; tapissier
    - Inventaire dressé après le décès de Pierre de Larris, maître tapissier de haute lisse, à la requête de Marguerite Langlois sa veuve et en la présence d'Antoine de Larris, maître du même métier, son fils, de tous les biens meubles et ustensiles d'hôtel trouvés en la chambre où il est décédé dans une maison rue des Haudriettes, à l'enseigne de l'Image saint Claude., 5 mai 1584; MC/ET/III/349; (2 folios)
      Documents du Minutier central des notaires de Paris, Histoire de l'art au XVIe siècle (1540-1600) [525 actes], par Catherine Grodecki, tome I, Architecture, vitrerie, menuiserie, tapisserie, jardins, Paris, Archives nationales, 1985, p. 297, notice n° 426 (instrument de recherche imprimé dématérialisé, certaines notices sont plus détaillées dans la version intégrale accessible en ligne par la rubrique 'Autres instruments de recherche', voir contexte dans le Plan d’orientation général - Notaires de Paris, guides thématiques du Minutier).
      Documents du Minutier central des notaires de Paris, Histoire de l'art au XVIe siècle (1540-1600), par Catherine Grodecki, tome I, Architecture, vitrerie, menuiserie, tapisserie, jardins, Paris, Archives nationales, 1985, 392 p.
    - Inventaire après décès de Perrine Sallouin, rue de la Verrerie, [en une maison joignant l'hôtel de la Belle Étoile]., 12 mai 1584; MC/ET/III/349; 3 f.
      inventaire après décès; Verrerie (rue de la); Sallouin, Perrine
    - Inventaire après décès de Catherine Vigneron, femme de Claude du Gallois [Dugalloys, marchand maître vitrier], rue du Temple., 23 mai 1584; MC/ET/III/349; 9 f.
      inventaire après décès; Temple (rue du); Vigneron, Catherine; Gallois, Claude du; Dugalloys, Claude; vitrier
    - Fragment de l'inventaire après décès de l'épouse d'un couturier tailleur d'habits (inachevé, non signé)., 26 mai 1584; MC/ET/III/349; 2 f. (incomplet)
      inventaire après décès; tailleur d'habits
    - Inventaire après décès de Claude Laurenson, [procureur au Parlement, commis au greffe criminel (signé d'un seul notaire), biens sis rue du Temple, paroisse Saint-Nicolas-des-Champs]., 6 juin 1584; MC/ET/III/349; 5 f.
      inventaire après décès; Temple (rue du); Laurenson, Claude
    - Inventaire après décès de Pasquette Larousse [Lacousse], femme de Jehan Pontel, rue du Temple [en une maison à l'enseigne du Croissant (signé d'un seul notaire)]., 16 juin 1584; MC/ET/III/349; 2 f.
      inventaire après décès; Temple (rue du); Larousse, Pasquette; Pontel, Jehan
    - Inventaire après décès de Catherine Boucicault [Bonnicaut, veuve de Joseph de Poggio, gentilhomme lucquois, biens sis rue Pastourelle, en une maison près du Chef saint Jean], 4 juillet 1584; MC/ET/III/349; 6 f.
      inventaire après décès; Pastourelle (rue); Bonnicaut, Catherine; Poggio, Joseph de
    - Inventaire après décès de Loys Tetereau, mouleur de bois [biens sis en une maison tenue en location de Mr de Moussy, conseiller au Châtelet (signé d'un seul notaire)]., 20 juillet 1584; MC/ET/III/349; 3 f.
      inventaire après décès; Tetereau, Loys; Tétereau, Louis; Moussy (M. de); officier civil (Ancien Régime)
    - Inventaire après décès de Jehan Boullenger [commis de Mr Charron, contrôleur de l'extraordinaire des Guerres, et logé chez lui]., 11 août 1584; MC/ET/III/349; 3 f.
      inventaire après décès; Boullenger, Jean; Charron (M.); trésorier
    - Inventaire après décès de Nicole Briais, épouse de Guillaume Gascoing, menuisier (signé d'un seul notaire), biens sis rue des Gravilliers, en une maison à l'enseigne du Cœur en elle, [sic], paroisse Saint-Nicolas-des-Champs., 18 août 1584; MC/ET/III/349; 12 f.
      inventaire après décès; Gravilliers (rue des); Briais, Nicole; Gascoing, Guillaume; menuisier
    - Inventaire après décès de Jehan Minet [Jean Binet l'aîné], rue de la Croix [inachevé, non signé]., 30 août 1584; MC/ET/III/349; 3 f.
      inventaire après décès; Croix (rue de la); Binet, Jean
    - Inventaire après décès de Nicolas Le Prince, marchand boucher, rue de Bracque., 21 septembre 1584; MC/ET/III/349; 7 f.
      inventaire après décès; Le Prince, Nicolas; boucher
    - Inventaire après décès de Jehan Bafou, dit d' Escoce [d'Ecosse], maître tailleur d'habits, rue du Temple, à l'enseigne du ' Griffon' [maison tenue en location ayant vue sur la rue de l'Échelle du Temple]., 6 octobre 1584; MC/ET/III/349; 8 f.
      inventaire après décès; Temple (rue du); Bafou, Jehan; Bafou, Jehan (dit d'Escoce); tailleur d'habits
    - Inventaire après décès de Jehan Saulnier, maître jardinier et Françoise Gabante, sa femme, rue du Temple [biens sis au-dessus de la Porte-du-Temple (signé du priseur et d'un seul notaire)]., 3 novembre 1584; MC/ET/III/349; 9 f.
      inventaire après décès; Temple (rue du); Saulnier, Jean; Gabante, Françoise; jardinier
    - Inventaire après décès de Guillemine Bonvallet, rue du Temple [épouse de Gérault de Laval, Sr de Pigorel, commissaire ordinaire de l'artillerie]., 6 novembre 1584; MC/ET/III/349; 5 f.
      inventaire après décès; Temple (rue du); Bonvallet, Guillemine; Laval, Gérault de
    - Inventaire après décès de Andrée Bourquet [Bourguet], femme de Anthoine Leleu, maître corroyeur [cordonnier], rue Saint-Denis., 20 novembre 1584; MC/ET/III/349; 9 f.
      inventaire après décès; Saint-Denis (rue); Bourquet, Andrée; Leleu, Anthoine; tanneur
    - Inventaire après décès de Jehan Delestelle, docteur régent en la faculté de médecine, pont [parc] des Tournelles., 15 décembre 1584; MC/ET/III/349; 5 f.
      inventaire après décès; Tournelles (hôtel des); Delestelle, Jean
    - Inventaire après décès de Catherine Liger, veuve de Pierre Tamelot [Tamelet], procureur en parlement, rue du Temple, appelé l'Hostel de la Barre., 18 décembre 1584; MC/ET/III/349; 10 f.
      Les oeuvres d'art sont mentionnées dans l'inventaire [inachevé, non signé].
      inventaire après décès; Temple (rue du); Liger, Catherine; Tamelot, Pierre; Tamelot, Pierre; procureur de justice (Ancien Régime); magistrat
    - Inventaire après décès de Catherine Le Normant [Lenormand], femme de Denis Dumesnil, maître palefrenier de la Grande Ecurie, rue du Temple [en une maison à l'enseigne du Pélican]., 23 février 1585; MC/ET/III/349; 4 f.
      [Signé du priseur et d'un seul notaire].
      inventaire après décès; Temple (rue du); Le Normant, Catherine; Dumesnil, Denis; Lenormand, Catherine
  - Minutes (inventaires après décès). 1581 - 1587, MC/ET/III/350
    1581, 1586-1587.
    - Inventaire après décès de Magdelayne Pelletier, femme de Thomas Le Retier [ Pelletier], menuisier et archet du guet., 2 avril 1581; MC/ET/III/350; 5 f.
      Le texte de l'analyse de Wildenstein a été complété par M. Constans.
      inventaire après décès; Pelletier, Magdelayne; Le Retier, Thomas; menuisier
    - Inventaire après décès de Claude Guillois [de Gaillois], maître vicaire (signé du seul priseur), prisée des biens sis en la commanderie du Temple., 5 août 1581; MC/ET/III/350; 3 f.
      inventaire après décès; Temple (enclos); Gaillois, Claude de
    - Inventaire après décès de Pierre Louvet, maître., 4 février 1586; MC/ET/III/350; 22 f.
      inventaire après décès; Temple (rue du); Louvet, Pierre; pâtissier
    - Inventaire après décès de Esme Flagart (signé du seul priseur)., 28 mars 1586; MC/ET/III/350; 4 f. (Déchirures)
      inventaire après décès; Flagart, Esme
    - Inventaire après décès de Claude Trouvé, trésorier des Cent gentilhommes de la maison du roi, biens sis rue de Paradis, paroisse Saint-Jean-en-Grève ou Saint-Gervais., 1er avril 1586; MC/ET/III/350; 10 f. (Déchirures)
      inventaire après décès; Paradis (rue de); Trouvé, Claude
    - Inventaire après décès de Nicolas Boissart, tailleur d'habits (signé du seul priseur), biens sis rue du Temple, paroisse Saint-Nicolas-des-Champs., 3 juillet 1586; MC/ET/III/350; 4 f.
      inventaire après décès; Temple (rue du); Boissart, Nicolas; tailleur d'habits
    - Inventaire après décès de Jean Leblond, pâtissier du duc d'Aumale (inachevé, non signé), biens sis rue du Temple, en une maison à l'enseigne de l'Écu de Lorraine, paroisse Saint-Nicolas-des-Champs., 4 août 1586; MC/ET/III/350; 12 f.
      inventaire après décès; Temple (rue du); Leblond, Jean; Aumale, duc de; pâtissier
    - Inventaire après décès de Geoffroy Chaussel, maître orfèvre, biens sis rue du Temple, paroisse Saint-Nicolas-des-Champs., 20 novembre 1586; MC/ET/III/350; 2 f.
      inventaire après décès; Temple (rue du); Chaussel, Geoffroy; orfèvre
    - Inventaire après décès de Claude Robinot, fils de Guillaume et Jeanne Leroy, tous deux décédés, biens sis rue Transnonnain, en une maison à l'enseigne de la Planche, paroisse Saint-Nicolas-des-Champs., 20 décembre 1586; MC/ET/III/350; 2 f.
      inventaire après décès; Transnonnain (rue); Robinot, Claude; Leroy, Guillaume; Leroy, Jeanne
    - Inventaire après décès de Madeleine de Vitry, veuve de Macé Chantereau, puis de Blaise Briard, biens sis à Reuilly., 29 décembre 1586; MC/ET/III/350; 4 f. (Première page très sombre)
      inventaire après décès; Reuilly (hameau); Vitry, Madeleine de; Chantereau, macé; Briard, Blaise
    - Inventaire après décès de Michèle de Lesse, veuve de François Dumont, puis épouse de Guillaume Defessières, juré mouleur de bois (signé d'un seul notaire et d'un requérant), biens sis rue des Gravilliers, paroisse Saint-Nicolas-des-Champs., 14 mars 1587; MC/ET/III/350; 6 f.
      inventaire après décès; Gravilliers (rue des); Lesse, Michèle de; Dumont, François; Defessières, Guillaume; officier civil (Ancien Régime)
    - Inventaire après décès de Ado Cochereau, menuisier, biens sis rue des Gravilliers, en une maison à l'enseigne des Cochets, paroisse Saint-Nicolas-des-Champs., 3 août 1587; MC/ET/III/350; 4 f.
      inventaire après décès; Gravilliers (rue des); Cochereau, Ado; menuisier
    - Inventaire après décès de Françoise Guelangue, veuve de Guillaume Breton, puis épouse de Jacques Morin, marchand (signé d'un seul notaire), biens sis rue Pastourelle, en une maison joignant la maison à l'enseigne du Cheval blanc, paroisse Saint-Nicolas-des-Champs., 15 décembre 1587; MC/ET/III/350; 12 f.
      inventaire après décès; Cheval Blanc (enseigne du); Pastourelle (rue); Guelangue, Françoise; Breton, Guillaume; Morin, Jacques; commerçant